it: Varietà di cicoria: Indivia belga (Witloof); Castelfranco; Catalogna; Chioggia; Scarola; Frisée; Radicchio; Pan di zucchero; Treviso; Altro
zh-CN: 菊苣品种: 比利时菊苣 (Witloof); 达尔弗兰科; 卡塔罗尼亚（意大利蒲公英）; 基奥贾; 阔叶苦苣; 皱叶苦苣; 意大利红白菊苣; 甜心菊苣; 特雷维索; 其他
da: Cikorievariant: Julesalat (Witloof); Castelfranco; Catalogna (italiensk mælkebøtte); Chioggia; Escarole; Friséesalat; Radicchio; Sukkerhat; Treviso; Andet
sl-SI: Sorta cikorije: Belgijski radič (Witloof); Castelfranco; Catalogna (italijanski regrat); Chioggia; Eskariol; Kodrolistni radič; Radič; Sladkorni radič; Treviški; Drugo
ru: Сорт цикория: Бельгийский эндивий (Витлуф); Кастельфранко; Каталония (итальянский одуванчик); Кьоджа; Эскарол; Фризе; Радиккьо; Шугарлоаф (Сахарная голова); Тревизо; Другое
el: Ποικιλία κιχωρίου: Βελγικό αντίδι (Witloof); Castelfranco; Catalogna (Ιταλικό ραδίκι); Chioggia; Σκαρόλα; Κατσαρό αντίδι; Ραντίτσιο; Sugarloaf; Treviso; Άλλο
vi: Giống rau diếp xoăn: Bỉ (Witloof); Castelfranco; Catalogna (Bồ công anh Ý); Chioggia; Escarole; Frisée; Radicchio; Sugarloaf; Treviso; Khác
sk-SK: Odroda čakanky: Belgická čakanka (Witloof); Castelfranco; Catalogna (talianska púpava); Chioggia; Eskariol; Frisée; Radicchio; Cukrová homola; Treviso; Iné
cs: Odrůda čekanky: Belgická čekanka (Witloof); Castelfranco; Catalogna (italská pampeliška); Chioggia; Štěrbák (escarole); Frisée; Radicchio; Cukrová homole; Treviso; Ostatní
ko: 치커리 품종: 벨지안 엔다이브(위틀루프); 카스텔프랑코; 카탈로냐(이탈리안 민들레); 키오자; 에스카롤; 프리제; 라디치오; 슈가로프; 트레비소; 기타
lt-LT: Cikorijos rūšis: Belgiškos endivijos (Witloof); Castelfranco; Katalonijos (itališka kiaulpienė); Chioggia; Eskarolios; „Frisée“; Radikijo („Radicchio“); Cukrinės („Sugarloaf“); Treviso; Kita
ro-RO: Soi de cicoare: Andive belgiene (Witloof); Castelfranco; Catalogna (păpădie italiană); Chioggia; Escarolă; Frisée; Radicchio; Căpățână de zahăr; Treviso; Altele
hu: Cikória fajtája: Belga endívia (Witloof); Castelfranco; Catalogna (olasz gyermekláncfű); Chioggia; Escarole; Frisée; Radicchio; Sugarloaf; Treviso; Egyéb
tr: Hindiba çeşidi: Belçika hindibası (Witloof); Castelfranco; Catalogna (İtalyan karahindibası); Chioggia; Escarole; Frisée; Radicchio; Sugarloaf; Treviso; Diğer
zh-TW: 菊苣品種: 比利時苦苣 (Witloof); 卡斯特弗蘭科 (Castelfranco); 加泰隆尼亞菊苣 (義大利蒲公英); 基奧賈 (Chioggia); 寬葉菊苣 (Escarole); 捲葉菊苣 (Frisée); 紅菊苣 (Radicchio); 糖麵包 (Sugarloaf); 特雷維索 (Treviso); 其他
nb: Sikorivariant: Belgisk endivie (witloof); Castelfranco; Catalogna (italiensk løvetann); Chioggia; Escarole; Frisée; Radicchio; Sukkertopp; Treviso; Annet
th: สายพันธุ์ชิโครี่: เบลเยียมเอนไดฟ์ (วิดลูฟ); คาสเตลฟรังโก; คาตาโลญญา (แดนดิไลออนอิตาลี); คิโอกา; เอสคาโรล; ฟริเซ่; เรดิชิโอ; ชูการ์โลฟ; เตรวิโซ; อื่นๆ
hr-HR: Sorta cikorije: Belgijska endivija (Witloof); Castelfranco; Catalogna (talijanski maslačak); Chioggia; Escarole; Frisée; Radič; Sugarloaf; Treviso; Ostalo
pt-PT: Variedade de chicória: Endívia belga (Witloof); Castelfranco; Catalogna (dente-de-leão italiano); Chioggia; Escarola; Frisada; Radicchio; Pão de Açúcar; Treviso; Outra
sv: Cikoriasort: Cikoria (Witloof); Castelfranco; Catalogna (italiensk maskros); Chioggia; Escarolesallat; Frisésallat; Radicchio; Sockertopp; Treviso; Övrigt
es: Variedad de achicoria: Endibia belga (Witloof); Castelfranco; Catalogna (diente de león italiano); Chioggia; Escarola; Frisée; Radicchio; Pan de azúcar; Treviso; Otra
pt-BR: Variedade de chicória: Endívia belga (Witloof); Castelfranco; Catalogna (Dente-de-leão italiano); Chioggia; Escarola; Frisée; Radicchio; Pão de Açúcar; Treviso; Outra
ja: チコリの種類: ベルギーチコリ (ウィットルーフ); カステルフランコ; カタローニャ (イタリアンタンポポ); キオッジャ; エスカロール; フリゼ; ラディッキオ; シュガーローフ; トレヴィーゾ; その他
de: Zichoriensorte: Belgische Endivie (Witloof); Castelfranco; Catalogna (Löwenzahn-Zichorie); Chioggia; Endivie (Escarole); Frisée; Radicchio; Zuckerhut; Treviso; Sonstiges
en: Chicory variety: Belgian endive (Witloof); Castelfranco; Catalogna (Italian dandelion); Chioggia; Escarole; Frisée; Radicchio; Sugarloaf; Treviso; Other
fi: Sikurilajike: Belgianendiivi (Witloof); Castelfranco; Catalogna (italialainen voikukka); Chioggia; Silolehtisalaatti; Kiharaendiivi; Punaendiivi; Sokeritoppa; Treviso; Muu
bg-BG: Сорт цикория: Белгийска цикория (Уитлуф); Кастелфранко; Каталоня (Италианско глухарче); Киоджа; Ескарол; Фризе; Радикио; Шугърлоуф; Тревизо; Други
pl: Odmiana cykorii: Cykoria sałatowa (Witloof); Castelfranco; Katalogna (włoski mniszek); Chioggia; Eskarola; Frisée; Radicchio; Głowa cukru; Treviso; Inne
nl: Cichorei variëteit: Witlof (Witloof); Castelfranco; Catalogna; Chioggia; Andijvie; Frisée; Radicchio; Groenlof; Treviso; Overig
fr: Variété de chicorée: Endive (Witloof); Castelfranco; Catalogne (pissenlit italien); Chioggia; Scarole; Frisée; Radicchio; Pain de sucre; Trévise; Autre